臺灣臺南地方法院交通事件裁定　　　　 94年度交聲字第368號
原處分機關　交通部公路總局嘉義區監理所新營監理站
異　議　人　甲○○
即受處分人
上列受處分人因違反道路交通管理處罰條例案件，對於交通部公
路總局嘉義區監理所新營監理站民國94年7月4日所為之裁決處分
（處分案號：新監裁違字第裁73-AA0000000號）聲明異議，本院
裁定如下：
    主  文
原處分撤銷。
甲○○汽車駕駛人，行車速度，超過規定之最高時速，處新臺幣
壹仟玖佰元，並記違規點數壹點。
    理  由
一、本件異議意旨略以：異議人即受處分人甲○○（下稱異議人
    ）堅信確未違法逾矩行駛，純係機器未依法按期檢定以致違
    誤，其違規之舉發自於法未符，不合法之舉發，與未舉發無
    異，異議人自難甘服。雷達測速器定期檢定資料非屬行政程
    序法第45條例外不可公布情形，因涉及負擔行政處分，於人
    民權益有重大影響，如該測速器確係經經濟部標準檢驗局檢
    定校正，具有公信力檢測之標準，懇予提出證明；反之，請
    予撤銷該違規行政處分等語。
二、按汽車駕駛人，行車速度，超過規定之最高時速，處新臺幣
    （下同）1,200元以上2,400元以下罰鍰，並記違規點數1 點
    ，為道路交通管理處罰條例（下稱處罰條例）第40條第1 項
    及第63條第1項第1款所明文。
三、經查：
  (一)異議人於民國94年3 月29日凌晨1 時26分許，駕駛車牌號碼
    8R-8200 號自用小客貨車，行經最高限速為時速60公里之臺
    北市○○○○道路南向時，經臺北市警察局交通隊警員於該
    處所設置之固定桿式雷達自動採證相機拍照，測得其行車速
    度為時速76公里，有超速之違規事實，經臺北市政府警察局
    予以逕行舉發，嗣經原處分機關即交通部公路總局嘉義區監
    理所新營監理站以異議人違反處罰條例第40條第1 項及第63
    條第1項規定，裁處異議人罰鍰2,400元，並記違規點數1 點
    ，有臺北市政府警察局北市警交大字第AA000000 0號舉發違
    反道路交通管理事件通知單（下稱舉發通知單）及原處分機
    關新監裁違字第裁73-AA0000000號違反道路交通管理事件裁
    決書各1份在卷可參。
  (二)本件臺北市政府警察局據以舉發本件異議人於上開時、地，
    駕車超速之存證照片，其拍攝所用之測速照相儀器「微電腦
    雷達波型自動採證單功能相機」，該相機每次採證1 張，以
    斜角45度發射，可達50公尺，最遠可採證4 線車道；相機光
    圈速度為千分之一秒，以斜角依序掃描；相片上會顯示：年
    、月、日、時間、當時速度、路段名稱及速限標準；而比對
    採證相片8R－8200號自小客車正在掃描區內。另該「微電腦
    雷達波型自動採證單功能相機」於93年6月5日經經濟部標準
    檢驗局檢定合格，有效期限為94年6 月30日，當日並無故障
    情形等情，有臺北市政府警察局中正第二分局94年5 月27日
    北市警中正二分交字第09431132900 號函附經濟部標準檢驗
    局編號M0000000號雷達測速儀檢定合格證書、該分局94年 9
    月8日北市警中正二分交字第09432025700號函附逕行舉發違
    規照片1 幀附卷可證。顯認異議人駕駛前開自用小客貨車行
    駛進入雷達波偵測範圍時，即已因違規超速而受鎖定拍照。
    再依上開經濟部標準檢驗局檢定合格證書，亦證本件所使用
    之雷達測速照相機之準確度及正確性，應均值得信賴，而無
    測速錯誤之可能，本件逕行舉發違規照片中所顯示之行車速
    度數值，應係異議人所駕駛自用小客貨車之行車速度，自無
    疑義。是此，異議人有於上開時、地駕車超速之違規事實，
    應堪認定。
  (三)依據違反道路交通管理事件統一裁罰基準及處理細則第2 條
    第2 項之違反道路交通管理事件統一裁罰基準表，及同細則
    第41條之規定可知，違反道路交通管理事件之裁罰基準，係
    以當事人接到違規舉發通知單後，「有無逾越到案日期繳納
    罰款及到案與否」，為設定裁決罰鍰數額準據之一，故行為
    人未於到案日期前繳交罰鍰或並未到案，裁決機關則應視行
    為人逾越日期之多寡，裁處不同額度之罰鍰，若行為人逾越
    應到案期限15日以內者，則以較高額之罰鍰處罰之，此由違
    反道路交通管理事件統一裁罰標準表之規定即可明瞭。本件
    舉發通知單業已合法送達於異議人，異議人於94年5月3日依
    舉發通知單上所載明之到案日期即94年5 月13日前到案陳述
    ，表示無違規超速之事由，純係機器未依法按期檢定以致違
    誤，主張本件違規之舉發於法未符。經原處分機關轉請舉發
    機關即臺北市政府警察局中正第二分局查證，後經原處分機
    關於94年5月31日以嘉監營申字第0000940898 號函覆異議人
    ，並表示異議人如於收受前揭函文翌日起15日內到案，仍依
    最低額裁罰，該函於94年6月2日合法送達於異議人，惟異議
    人未於收文翌日起15日內即94年6 月17日期限前繳納罰鍰，
    遲至94年6 月29日始向原處分機關提出異議，已逾越到案期
    限15日內等情，有原處分機關94年5 月31日嘉監營申字第00
    00940898號函及傳真查詢國內各類掛號郵件查單各1 紙在卷
    可參，依據上開說明，異議人上開違反處罰條例第40條第 1
    項之規定，應依違反道路交通管理事件統一裁罰基準表處以
    1,900元，始為適法。原處分機關裁處異議人罰鍰2,400元，
    顯有違誤。
  (四)綜上所述，異議人所有車牌號碼8R－8200號自用小客貨車於
    前開時、地，有行車超速之事實，既可認定。異議人已逾越
    到案期限15日內，原處分機關裁處異議人罰鍰2,400 元並記
    違規點數1 點，於法即有未洽。是本件異議人之聲明異議雖
    無理由，惟原處分既有上述不當之處，自應由本院參酌違反
    道路交通管理事件統一裁罰標準表之規定，另為裁定如主文
    第2 項所示，以資適法。
四、據上論斷，應依道路交通案件處理辦法第20條，裁定如主文
    。
中　　華　　民　　國　　94　　年　　10　　月　　5 　　日
                    交通法庭  法  官  張維君
以上正本證明與原本無異。
如不服本裁定，應於收受送達後5日內向本院提出抗告狀（應附
繕本）。
　　　　　　　　　　　　　　　書記官  陳志德
中　　華　　民　　國　　94　　年　　10　　月　　5 　　日
